# Shiny APP整体介绍

**详细内容请参考学习网址[Mastering Shiny](https://mastering-shiny.org) **

## 基本介绍

创建Shiny APP有多种方法，最简单的方法是为你的文件创建一个新的目录，并放入一个app.R的文件，app.R的文件整体布局如下：

`library(shiny)`(加载Shiny包)

`ui <- fluidPage()`（定义用户界面）

`server <- function(input, output, session) {}`（定义服务器功能）

`shinyApp(ui, server)`（从ui和server构建并启动一个shiny应用程序）

### 添加用户界面控件

例如：

```{r}
library(shiny)
ui <- fluidPage(
  selectInput("dataset", label = "Dataset", choices = ls("package:datasets")),
  verbatimTextOutput("summary"),
  tableOutput("table")
)
```

这里fluidPage()是一个布局函数，用于设置页面的基本视觉结构。

selectInput()是一个输入控件，允许用户通过提供一个值与应用程序进行交互。

verbatimTextOutput()和tableOutput()是输出控件，它们告诉Shiny将渲染输出放在哪里。

verbatimTextOutput()显示代码，tableOutput()显示表格。

### 在服务器函数中定义输出（添加行为）

Shiny使用反应式编程使应用程序具有交互性。

例如：

```{r}
server <- function(input, output, session) {
  output$summary <- renderPrint({
    dataset <- get(input$dataset, "package:datasets")
    summary(dataset)
  })
  
  output$table <- renderTable({
    dataset <- get(input$dataset, "package:datasets")
    dataset
  })
}
```

使用特定的render函数来包装您提供的一些代码。

renderPrint()与verbatimTextOutput()配对以显示具有固定宽度(逐字)文本的统计摘要，renderTable()与tableOutput()配对以显示表格中的输入数据。

### 创建Shiny应用程序

```{r}
shinyApp(ui=ui, server=server)
```

## 前端介绍（用户端UI）

### inputs

_sliderInput_

_textInput_

_passwordInput_

_textAreaInput_

_numericInput_

_dateInput_

_dateRangeInput_

_selectInput_

_radioButtons_

_checkboxGroupInput_

_checkboxInput_

_fileInput_

_actionButton_

具体应用**代码**请参考[https://shiny.rstudio.com/gallery/widget-gallery.html]https://shiny.rstudio.com/gallery/widget-gallery.html

### outputs

#### Text

_textOutput()_

_verbatimTextOutput()_

renderText()将结果组合成一个字符串，通常与textOutput()配对；renderPrint()打印结果，通常与verbatimTextOutput()配对。

```{r}
ui <- fluidPage(
  textOutput("text"),
  verbatimTextOutput("code")
)
server <- function(input, output, session) {
  output$text <- renderText({ 
    "Hello friend!" 
  })
  output$code <- renderPrint({ 
    summary(1:10) 
  })
}
```

#### Tables

_tableOutput()_

_dataTableOutput()_

tableOutput()和renderTable()呈现一个静态数据表，一次显示所有数据；dataTableOutput()和renderDataTable()呈现一个动态表，显示固定数量的行以及用于更改哪些行可见的控件。

```{r}
ui <- fluidPage(
  tableOutput("static"),
  dataTableOutput("dynamic")
)
server <- function(input, output, session) {
  output$static <- renderTable(head(mtcars))
  output$dynamic <- renderDataTable(mtcars, options = list(pageLength = 5))
}
```

#### Plots

_plotOutput()_

plotOutput() 常与renderPlot()对应；

```{r}
ui <- fluidPage(
  plotOutput("plot", width = "400px")
)
server <- function(input, output, session) {
  output$plot <- renderPlot(plot(1:5), res = 96)
}
```

#### Downloads

_downloadButton()_

_downloadLink()_

## 反应式编程

### inputs

注意事项：

1.与典型的列表不同，输入对象是只读的，不可以修改服务器函数内部的输入。

2.它对允许谁阅读它是有选择性的。要读取输入，必须处于由render...()或reactive()等函数创建的反应上下文中。

### output

输出与输入非常相似:它也是一个类似列表的对象，根据输出ID命名。主要区别在于，使用它来发送输出，而不是接收输入。

### Reactive programming

既有input又有output的应用程序

**注意：**

如果运行一个Shiny应用程序，代码永远不会运行，仔细检查ui用户界面和server服务器功能使用相同的标识符。

reactive()可以简化许多重复步骤。

```{r}
server <- function(input, output, session) {
  x1 <- reactive(rnorm(input$n1, input$mean1, input$sd1))
  x2 <- reactive(rnorm(input$n2, input$mean2, input$sd2))

  output$hist <- renderPlot({
    freqpoly(x1(), x2(), binwidth = input$binwidth, xlim = input$range)
  }, res = 96)

  output$ttest <- renderText({
    t_test(x1(), x2())
  })
}
```

假设您想通过不断地重新模拟数据来强化这是模拟数据的事实，以便您看到的是动画而不是静态绘图，可以用一个新的函数来增加更新的频率:reactiveTimer()。

```{r}
server <- function(input, output, session) {
  timer <- reactiveTimer(500)
  
  x1 <- reactive({
    timer()
    rpois(input$n, input$lambda1)
  })
  x2 <- reactive({
    timer()
    rpois(input$n, input$lambda2)
  })
  
  output$hist <- renderPlot({
    freqpoly(x1(), x2(), binwidth = 1, xlim = c(0, 40))
  }, res = 96)
}
```

若选择执行昂贵的计算，可以使用是actionButton():

```{r}
ui <- fluidPage(
  fluidRow(
    column(3, 
      numericInput("lambda1", label = "lambda1", value = 3),
      numericInput("lambda2", label = "lambda2", value = 5),
      numericInput("n", label = "n", value = 1e4, min = 0),
      actionButton("simulate", "Simulate!")
    ),
    column(9, plotOutput("hist"))
  )
)
server <- function(input, output, session) {
  x1 <- eventReactive(input$simulate, {
    rpois(input$n, input$lambda1)
  })
  x2 <- eventReactive(input$simulate, {
    rpois(input$n, input$lambda2)
  })

  output$hist <- renderPlot({
    freqpoly(x1(), x2(), binwidth = 1, xlim = c(0, 40))
  }, res = 96)
}
```

需要eventReactive()，它有两个参数:第一个参数指定依赖什么，第二个参数指定计算什么。这使得该应用程序在单击模拟时只能计算x1()和x2()。