# Shiny feedback

## Validation
 
### Validating input

无效的输入可能会导致不想向用户显示的非信息性错误。为了阻止输入触发反应性变化您需要一个新工具:req()

```{r}
library(shiny)

ui <- fluidPage(
  shinyFeedback::useShinyFeedback(),
  numericInput("n","n",value=10),
  textOutput("half")
  
)

server <- function(input, output, session) {
  half<-reactive({
    even<-input$n %% 2==0
    shinyFeedback::feedbackWarning("n",!even,"please select an even number!")
    #req(even)
    input$n /2
    
  })
    output$half<-renderText(half())
  
}

```

### Cancelling execution with req()

```{r}
library(shiny)

ui <- fluidPage(
  selectInput("language","Language",choices = c("","English","Maori")),
  textInput("name","Name"),
  textOutput("greeting")
  
)

server <- function(input, output, session) {
  greetings<-c(
    Engilsh="Hello",
    Maori="Kia ora"
  )
  output$greeting<-renderText({
    #req(input$language,input$name)
    paste0(greetings[[input$language]],"",input$name,"!")
  })
}

```

### req() and validation

结合req()和shinyFeedback来解决一个更具挑战性的问题

注意cancelOutput = TRUE的用法:通常取消无功会复位所有下游输出；使用cancelOutput = TRUE会让它们显示最后一个good value

```{r}
library(shiny)

ui <- fluidPage(
  shinyFeedback::useShinyFeedback(),
   textInput("dataset", "Dataset name"), 
  tableOutput("data")
)

server <- function(input, output, session) {
  data<-reactive({
    req(input$dataset)
    
    exists<-exists(input$dataset,"package:datasets")
    shinyFeedback::feedbackDanger("dataset",!exists,"Unknown dataset")
    req(exists,cancelOutput = TRUE)
    
    get(input$dataset, "package:datasets")
    
  })
  
  output$data<-renderTable({
    head(data())
  })
}

```

### Validate output

使用内置于shiny: validate()中的工具
validate(message)停止执行代码的其余部分

```{r}
library(shiny)

ui <- fluidPage(
  numericInput("x","x",value=0),
  selectInput("trans","transformation",choices=c("square", "log", "square-root")),
  textOutput("out")
)

server <- function(input, output, session) {
  
 output$out <- renderText({
    if (input$x < 0 && input$trans %in% c("log", "square-root")) {
      validate("x can not be negative for this transformation")
    }
   
   switch(input$trans,
      square = input$x ^ 2,
      "square-root" = sqrt(input$x),
      log = log(input$x)
    )
  })
}

```


## Notifications

### Transient notification

```{r eruptions, echo=FALSE,warning=FALSE}
library(shiny)

ui<-fluidPage(
  actionButton("goodnight","GoodNight")
)

server<-function(input,output,session){
  observeEvent(input$goodnight,{
    showNotification("So Long")
    Sys.sleep(1)
    showNotification("Farewell",type="message")
    Sys.sleep(1)
    showNotification("Adieu",type="error")
  })
}

```

### Removing on completion

将持续时间设置为空(duration = NULL)，将关闭按钮设置为假closeButton = FALSE，以便在任务完成之前通知保持可见。
在任务开始时显示通知，并在任务完成时删除通知  
使用on.exit()，它确保无论任务如何完成(成功完成或出现错误)，通知都会被删除  
on.exit:ensures that the notification is removed

```{r tabsets, echo=FALSE}
library(shiny)

ui <- fluidPage(
   tableOutput("data")
)

server <- function(input, output, session) {
  notify <- function(msg, id = NULL) {
    showNotification(msg, id = id, duration = NULL, closeButton = FALSE)
  }

  data <- reactive({ 
    id <- notify("Reading data...")
    on.exit(removeNotification(id), add = TRUE)
    Sys.sleep(1)
      
    notify("Reticulating splines...", id = id)
    Sys.sleep(1)
    
    notify("Herding llamas...", id = id)
    Sys.sleep(1)

    notify("Orthogonalizing matrices...", id = id)
    Sys.sleep(1)
        
    mtcars
})
  output$data<-renderTable(head(data()))
}

```



