# Shiny uploads and downloads

## upload

```{r}
library(shiny)

ui <- fluidPage(
  fileInput("upload",NULL,buttonLabel="Upload...", multiple = TRUE),
  tableOutput("files")
)

server <- function(input, output, session) {
  output$files<-renderTable(input$upload)
}

```


在页面加载时，input$upload被初始化为空，所以需要req(input$upload)来确保您代码等待直到第一个文件被上传

accept参数允许您限制可能的输入。最简单的方法是提供文件扩展名的字符向量，如accept = ".csv”。但是accept参数只是给浏览器的一个建议，并不总是被强制执行。

在R中获取文件扩展名最简单的方法是tools::file_ext()

```{r}
library(shiny)

ui <- fluidPage(
  fileInput("upload",NULL,accept = c(".csv",".tsv")),
  numericInput("n","Rows",value=5, min = 1, step = 1),
  tableOutput("head")
)

server <- function(input, output, session) {
  data<-reactive({
    req(input$pload)
    
    ext<-tools::file_ext()
    switch(ext,
           csv=vroom::vroom(input$upload$datapath,delim=","),
             tsv=vroom::vroom(input$upload$datapath,delim="\t"),
             validate("Invalid file; Please upload a .csv or .tsv file"))
  })
  output$head<-renderTable({
    head(data(),input$n)
  })
}

```

## Download

用户界面很简单:使用downloadButton(id)或downloadLink(id)给用户一些东西来点击下载文件

与其他输出不同,downloadButton()没有与渲染函数配对,可以使用downloadHandler()

downloadHandler()有两个参数,都是函数:filename是一个没有参数的函数,它返回一个文件名(作为字符串),此功能的工作是创建将在下载对话框中显示给用户的名称。content应该是带有一个参数file的函数,file是保存文件的路径。这个函数的工作是将文件保存在Shiny知道的地方，这样它就可以将文件发送给用户

```{r}
library(shiny)

ui <- fluidPage(
  selectInput("dataset", "Pick a dataset", ls("package:datasets")),
  tableOutput("preview"),
  downloadButton("download","Download.tsv")
)

server <- function(input, output, session) {
   data <- reactive({
    out <- get(input$dataset, "package:datasets")
    if (!is.data.frame(out)) {
      validate(paste0("'", input$dataset, "' is not a data frame"))
    }
    out
  })
  
  output$preview <- renderTable({
    head(data())
  })
    
  output$download <- downloadHandler(
    filename = function() {
      paste0(input$dataset, ".tsv")
    },
    content = function(file) {
      vroom::vroom_write(data(), file)
    }
  )
}

```

## Downloading reports

生成报告的一个强大方法是使用参数化的RMarkdown文档。参数化的RMarkdown文件在YAML元数据中有一个参数字段

```{r}
library(shiny)

ui <- fluidPage(
  sliderInput("n", "Number of points", 1, 100, 50),
  downloadButton("report", "Generate report")
)

server <- function(input, output, session) {
  output$report <- downloadHandler(
    filename = "report.html",
    content = function(file) {
      params <- list(n = input$n)
      
      id <- showNotification(
        "Rendering report...", 
        duration = NULL, 
        closeButton = FALSE
      )
      on.exit(removeNotification(id), add = TRUE)

      rmarkdown::render("report.Rmd", 
        output_file = file,
        params = params,
        envir = new.env(parent = globalenv())
      )
    }
  )
}

```
