# COVID-19 data

## US data

该部分主要处理美国US新冠数据的死亡和确诊数据，得到美国各个地区死亡总人数和近28天的死亡人数以及确诊总人数和近28天的确认总人数，数据进行结合，最后利用reactable函数进行可视化。

### Load libraries

```{r}
library(data.table)
library(reactable)
library(tidyverse)
```

### Load data and Processing data

```{r}
confirmed_US <- tibble(fread("https://raw.githubusercontent.com/CSSEGISandData/COVID-19/master/csse_covid_19_data/csse_covid_19_time_series/time_series_covid19_confirmed_US.csv"))
confirmed_US
```

```{r}
deaths_US <- tibble(fread("https://raw.githubusercontent.com/CSSEGISandData/COVID-19/master/csse_covid_19_data/csse_covid_19_time_series/time_series_covid19_deaths_US.csv"))
deaths_US
```

```{r}
p <- ncol(confirmed_US)
confirmed <- confirmed_US[, c(11, p - 28, p)]
colnames(confirmed) <- c("us_county", "total_cases_28", "total_cases")  
confirmed2 <- confirmed  %>%
  mutate(new_cases_28 = total_cases - total_cases_28) %>%
  select(-total_cases_28)
confirmed2
```

```{r}
q <- ncol(deaths_US)
deaths <- deaths_US[, c(11:12, q - 28, q)]
colnames(deaths) <- c("us_county", "population",  "total_deaths_28", "total_deaths")
deaths2 <- deaths %>%
  mutate(new_deaths_28 = total_deaths - total_deaths_28) %>%
  select(-total_deaths_28)
deaths2
```

### Combine data 

```{r}
full_data <- full_join(confirmed2, deaths2) %>%
  mutate(
    incidence = round(total_cases / population * 1e5, digits = 2), 
    case_fatality_ratio = round(total_deaths / total_cases * 100, digits = 2)
  )
full_data
```

```{r}
reactable(data = full_data, searchable = TRUE, striped = TRUE, highlight = TRUE, width = "auto", height = "auto") 
```

## Global data

这里面主要做了全球COVID-19数据的处理，其中利用dplyr包中的长宽数据转换函数pivot_longer()或者pivot_wider()，其中pivot_longer()将宽数据转化为长数据，pivot_wider()将长数据转化为宽数据。

此外，这里面主要利用COVID-19全球数据制作*周维度全球确诊数据*和*日维度全球死亡数据*，以便进行时间序列展示，方便接下来的时间序列图以及shiny地图的制作。

### 周维度全球确诊数据

```{r}
url <- "https://raw.githubusercontent.com/CSSEGISandData/COVID-19/master/csse_covid_19_data/csse_covid_19_time_series/time_series_covid19_confirmed_global.csv"
confirmed_global <- data.table::fread(url) %>% tibble::tibble() # readr::read_csv(url) # utils::read.csv(url)

nc <- ncol(confirmed_global)
M <- confirmed_global[, seq(9, nc, 7)]
M2 <- cbind(M[, 1], M[, -1] - M[, -ncol(M)])
new_cases_global_weekly <- cbind(
  confirmed_global[, 2:1], 
  M2[, rev(colnames(M2))] 
) %>% tibble()

confirmed_global_weekly <- new_cases_global_weekly %>% # 导入全球数据
  filter(`Province/State` == "") %>% # 筛选行 
  select(!`Province/State`) %>% # 筛选列
  pivot_longer(!`Country/Region`, names_to = "Date", values_to = "Confirmed") %>% # wide to long
  
  rename(Country_Region = `Country/Region`) %>% # 左新右旧
  mutate(Date = lubridate::mdy(Date)) %>% # mutate 替换成 YMD
  arrange(Country_Region, Date) # 时间排序从小到大（-Date从大到小）
confirmed_global_weekly
```

### 日维度全球死亡数据

```{r}
url <- "https://raw.githubusercontent.com/CSSEGISandData/COVID-19/master/csse_covid_19_data/csse_covid_19_time_series/time_series_covid19_deaths_global.csv"
death_global<- data.table::fread(url) %>% tibble::tibble()

death_global_daily <- death_global %>%
  pivot_longer(
    cols = 5:ncol(.),
    names_to = "date",
    values_to = "cases"
  ) %>%
  mutate(date = lubridate::mdy(date)) %>%
  janitor::clean_names() %>%
  group_by(country_region, date) %>%
  summarise(cases = sum(cases),.groups = "drop") %>%
  ungroup()

death_global_daily
```

